臺灣臺北地方法院刑事判決　　　　　　　　　　　　九十三年度易字第一四一八號
　　公　訴　人　臺灣臺北地方法院檢察署檢察官
　　被　　　告　甲○○
右列被告因竊盜案件，經檢察官提起公訴（九十三年度偵字第一五七七０號、第一六
四０九號）及移送併辦（九十三年度偵字第一七五五七號），本院判決如左：
    主  　文
甲○○連續攜帶凶器竊盜，處有期徒刑拾月。扣案如附表所示之物沒收。
    犯罪事實
一、甲○○因從事發海報工作無交通工具可供使用，乃竟基於意圖為自己不法所有之
    概括犯意，先於民國九十三年八月二十日凌晨一時許，攜帶其所有為金屬製成，
    全長十八點三公分，前端部分鋒利，而在客觀上足以對人之生命、身體、安全構
    成威脅而屬兇器之一字型螺絲起子一支，至桃園縣桃園市○○路四十七號桃園火
    車站前，以將螺絲起子插入鑰匙孔內，破壞電源鎖頭，扳開至可發動狀態之方法
    ，竊取乙○○所有，停放於該處之車號ＡＷ三—九七三號重型機車得手；再於同
    年月三十一日晚上十時許，攜帶上述螺絲起子，至台北縣新店市○○街十號前，
    以相同方法竊取丙○○所有之車號Ｌ九八—二一九號重型機車得手，並將所竊得
    之該二部機車藏匿於不知情之丁俊傑位於台北縣新店市○○路八十八巷十二號家
    中。嗣為警於九十三年九月一日下午一時許持本院法官所核發之搜索票至上開處
    所搜索，扣得甲○○所竊取得手之該二部機車，並將甲○○帶回警察局偵訊，嗣
    並由檢察官指揮員警於九十三年九月二十二日至前開處所扣得甲○○所有用供其
    為上開犯行所用之螺絲起子一支，而知悉上情。
二、案經台北市政府警察局移送台灣台北地方法院檢察署檢察官偵查起訴及由台北市
    政府警察局移送台灣板橋地方法院檢察署呈請台灣高等法院檢察署核轉台灣台北
    地方法院檢察署檢察官移送併辦。
    理    由
壹、證據之認定：
　一、右述犯罪事實，業據被害人乙○○之法定代理人葉欣哲及被害人丙○○二人於
  　　警訊中供述明確（見九十三年度偵字第一五七七０號偵查卷第十八頁至第二十
    　一頁偵訊筆錄及第二二頁至第二四頁偵訊筆錄），並有葉欣哲、丙○○為領回
      前開為被告竊取之機車而所立具之贓物認領保管單二紙（見前開偵查卷第二五
      頁、第三八頁）、前開二部機車之遺失受理報案暨尋獲證明單（前開偵查卷第
      二六頁至第二八頁參照）等在卷可稽，復有扣案之螺絲起子一支可資佐證，且
      被告於警詢、檢察官偵查及於本院九十三年十一月二十四日審理時亦均對前開
      犯罪事實坦承不諱（前開偵查卷第十四頁偵訊筆錄、第四十頁至第四一頁訊問
      筆錄及本院當日審判筆錄參照），是依(一)被害人乙○○之法定代理人葉欣哲及
      被害人丙○○之供述、(二)前述贓物認領保管單、(三)前述二部機車之遺失受理報
      案暨尋獲證明單及(四)扣案之螺絲起子一支等補強證據已足資擔保被告於警詢、
      檢察官偵查及本院審理中所為之上開任意性自白具有相當程度之真實性，而得
      使本院確信被告前述自白之犯罪事實確屬真實，從而依刑事訴訟法第一百五十
      六條第一項「被告之自白，非出於強暴、脅迫、利誘、詐欺、疲勞訊問、違法
      羈押或其他不正之方法，且與事實相符者，得為證據。」及同條第二項「被告
      之自白，不得作為有罪判決之唯一證據，仍應調查其他必要之證據，以察其是
      否與事實相符。」規定，本院自得依被告前述自白及各該補強證據認定被告確
      有為前述犯行，本件之事證明確，被告之犯行堪以認定。
貳、論罪科刑之法律適用：
  一、按被告於上揭時地竊盜所用之螺絲起子一支，經本院於九十三年十一月二十四
      日審理時當庭勘驗結果為：其全長十八點三公分，為金屬製成，前端甚為鋒利
      ，有該日審判筆錄可稽，則以該把螺絲起子為金屬製成器物，前端甚為鋒利乙
      節觀之，該把螺絲起子不僅在客觀上已對人之生命、身體、安全構成威脅且具
      有危險性，甚已足以殺傷人之生命、身體，則衡諸最高法院七十九年台上字第
      五二五三號判例所揭示之旨「刑法第三百二十一條第一項第三款之攜帶凶器竊
      盜罪，係以行為人攜帶凶器為其加重條件，此所謂凶器，其種類並無限制，凡
      客觀上足對人之生命、身體、安全構成威脅，具有危險性之凶器均屬之，．．
      ．」，上述扣案之螺絲起子當屬刑法第三百二十一條第一項第三款所稱之凶器
      。則核被告甲○○所為，係犯刑法第三百二十一條第一項第三款攜帶凶器加重
      竊盜罪。被告先後二次加重竊盜之犯行，時間緊密，犯意概括，所犯構成要件
      各均相同，為連續犯，依刑法第五十六條規定，以連續加重竊盜一罪論，並加
      重其刑。被告於竊盜既遂後，為避免所竊得之贓物被發現而有搬運、寄藏之行
      為，乃竊盜之當然結果，屬不罰之後行為，不另論以搬運、寄藏贓物罪（最高
      法院二十四年度上字第三二八三號判例、二十四年度上字第四四一六號判例意
      旨參照），併予說明。
  二、爰審酌被告犯罪動機、目的、手段、犯罪所造成之損害、犯後坦承犯行態度良
      好等一切情狀，量處如主文所示之刑。扣案螺絲起子一支，為被告所有，且為
      供本件加重竊盜所用之物，為被告供承在卷（見本院九十三年十一月二十四日
      審判筆錄），本院認上開螺絲起子一支不宜發還被告繼續持有，有沒收之必要
      ，應依刑法第三十八條第一項第二款之規定，予以宣告沒收。
  三、偵查檢察官雖於起訴書之證據並所犯法條欄認為被告顯有犯罪之習慣，請本院
      在判處被告罪刑之同時，依竊盜犯贓物犯保安處分條例規定，諭知被告入勞動
      場所強制工作。然查，刑法上之習慣犯，與累犯連續犯之性質有別，必須有具
      體之事實，足資證明行為人有犯罪之惡習及慣行，始有習慣犯規定之適用，並
      非一有累犯或連續犯之情形，即可認為有犯罪之習慣（最高法院五十四年度台
      上字第三０四一號判決足供參照）。本件被告前固於九十二年八月間因犯連續
      加重竊盜案件，為台灣板橋地方法院（以下稱板橋地院）判處有期徒刑十月，
      嗣並經確定（本院卷附該院九十二年度易字第二０九八號判決參照，被告現即
      在監執行該十月有期徒刑），而有觸犯與本件相同構成要件犯罪事實之不良品
      行資料，然被告是否有犯竊盜罪之習慣，尚不足即此論斷，亦即，考量行為人
      是否確有犯罪之習慣，應從其是否平時就備妥犯罪工具以供犯罪之用、生活所
      需是否多經由犯罪而來、其為犯罪之時間間隔是否甚為密集等客觀情狀綜合加
      以判斷，方足認定。經查，被告在本件犯罪之前，唯一之一次前科為前述經板
      橋地院判處罪刑之加重竊盜案件，板橋地院認定被告在該案件之犯罪行為起迄
      時間為自九十二年二月間起至同年五月間止（該判決參照），距本件之行為時
      已有一年又三個月，且起訴檢察官以被告尚未執行完畢之前科犯行來認定本件
      被告有犯罪之習慣，亦恐違背「一次行為僅受一次評價」之訴訟法上原則，此
      外復查無積極證據足以證明被告有犯罪之習慣，自難依公訴人所請對被告宣告
      令入勞動場所，強制工作，應予說明。
參、台灣台北地方法院檢察署檢察官移送本院併辦之該署九十三年度偵字第一七五五
    七號被告竊盜案件，核與本院前述對被告論罪科刑部分為屬被告同一、事實同一
    之事實上同一案件，本院自得就併辦案件併予審理、判決，應予說明。
據上論斷，應依刑事訴訟法第二百九十九條第一項前段，刑法第五十六條、第三百二
十一條第一項第三款、第三十八條第一項第二款，判決如主文。
本案經檢察官陳舒怡到庭執行職務。
中　　　華　　　民　　　國　　九十三　　年　　 十二 　　月　  二十二　　日
                                  臺灣臺北地方法院刑事第九庭
                                      審判長法  官  葉建廷
                                            法  官  官信成
                                            法  官  葉珊谷
右正本證明與原本無異。
檢察官、被告如不服本判決，應於判決送達後十日內，向本院提出上訴狀（被害人乙○○、丙○○如不服本判決，應向檢察官提出聲請，由檢察官斟酌是否提起上訴，不
得直接向本院提起上訴，且上訴期間之計算，係以檢察官收受本判決之時間為準，並
非以被害人收受本判決之時間為準）。
                                            書記官  顏淑華
中　　　華　　　民　　　國　　九十三　　年　　 十二 　　月　　二十二　　日
附表：
┌───┬─────┬──────┬────────────────┐
│編  號│  名    稱│  數    量  │  扣  押  物  品  清  單  編  號│
├───┼─────┼──────┼────────────────┤
│  １  │ 螺絲起子 │  壹   支   │  台灣台北地方法院檢察署九十三年│
│      │          │            │  度藍保管字第二０八七號        │
└───┴─────┴──────┴────────────────┘
附錄本案論罪科刑法條全文：
中華民國刑法第三百二十一條：
犯竊盜罪而有左列情形之一者，處六月以上、五年以下有期徒刑：
一　於夜間侵入住宅或有人居住之建築物、船艦或隱匿其內而犯之者。
二　毀越門扇、牆垣或其他安全設備而犯之者。
三　攜帶兇器而犯之者。
四　結夥三人以上而犯之者。
五　乘火災、水災或其他災害之際而犯之者。
六　在車站或埠頭而犯之者。
前項之未遂犯罰之。
